【裁判字號】    95,訴,52
【裁判日期】    950308
【裁判案由】    毒品危害防制條例
【裁判全文】
臺灣士林地方法院刑事判決                95年度訴字第52號
公  訴  人  臺灣士林地方法院檢察署檢察官
被      告  甲○○
上列被告因違反毒品危害防制條例案件，經檢察官提起公訴（94
年度毒偵字第2054、2113、2315號），暨移請併案審理（臺灣士
林地方法院檢察署95年度毒偵字第258 號），被告經訊問後為認
罪之陳述，本院合議庭裁定認宜由受命法官獨任進行簡式審判程
序審理，並判決如下：
    主  文
甲○○連續施用第一級毒品，累犯，處有期徒刑壹年伍月。
扣案之海洛因貳包（驗餘淨重均零點零二公克）沒收銷燬；海洛
因外包裝袋貳個（分別重零點一八公克、零點二公克）沒收。
    事  實
一、甲○○前因施用毒品案件，經本院裁定執行觀察、勒戒及強
    制戒治，嗣因其戒治成效良好報請停止戒治，所餘期間交付
    保護管束，於民國91年10月9 日保護管束期滿執行完畢，由
    臺灣士林地方法院檢察署檢察官於91年11月1 日以91年度戒
    毒偵字第103 號為不起訴處分。另又因施用毒品案件，經本
    院於92年11月10日以92年度訴字第517 號判決處有期徒刑1
    年2 月，於同年12月5 日確定，並於94年3 月2 日縮刑期滿
    執行完畢。惟其仍未能戒除毒癮，在前揭強制戒治執行完畢
    後5 年內，復基於施用第一級毒品海洛因之概括犯意，自94
    年7 月初起至95年1 月12日止，以每隔2 、3 天施用1 次之
    頻率，在其位於臺北縣淡水鎮○○街76巷50號4 樓住處內，
    連續施用第一級毒品海洛因多次。嗣分別於：(一)94年7 月22
    日下午1 時16分許，在臺北市○○路與民生西路口，為警查
    獲其係通報協尋之毒品列管人口而採尿送驗。(二)94年7 月27
    日12時30分許，在臺北縣三重市○○○路與重新路口為警查
    獲持有第一級毒品海洛因1 包（毛重0.2 公克，淨重0.02公
    克），並採尿送驗。(三)於94年8 月31日下午6 時許，經警通
    知至臺北縣淡水鎮○○路229 號淡水分局採尿送驗。(四)於95
    年1 月13日下午6 時許，在臺北市○○區○○路118 號前，
    為警查獲持有第一級毒品海洛因1 包（毛重0.22公克，淨重
    0.02公克），並採尿送驗，因而查悉上情。
二、案經臺北市政府警察局大同分局、臺北縣政府警察局淡水分
    局報請臺灣士林地方法院檢察署檢察官，暨臺北市政府警察
    局中正第一分局報請臺灣板橋地方法院檢察署呈請臺灣高等
    法院檢察署檢察長核轉臺灣士林地方法院檢察署檢察官偵查
    起訴，及臺北市政府警察局萬華分局報請臺灣士林地方法院
    檢察署檢察官併案審理。
    理  由
一、上揭事實，業據被告甲○○於本院準備程序及審理時坦白承
    認，復有臺灣尖端先進生技醫藥股份有限公司94 年7月29日
    濫用藥物檢驗報告書、臺灣檢驗科技股份有限公司94年8 月
    13日、94年9 月22日濫用藥物尿液檢驗報告書在卷可稽，且
    被告遭查扣之毒品，確係第一級毒品海洛因，亦有法務部調
    查局94年9 月23日調科壹字第060010304 號鑑定通知書、臺
    北市政府警察局萬華分局查獲涉嫌毒品危害防制條例毒品初
    步鑑驗報告單附卷足憑，足徵被告前開自白，與事實相符，
    應可採信。而被告前因施用毒品案件，經本院裁定執行觀察
    、勒戒及強制戒治，嗣因其戒治成效良好報請停止戒治，所
    餘期間交付保護管束，於91年10月9 日保護管束期滿執行完
    畢，由臺灣士林地方法院檢察署檢察官於91年11月1 日以91
    年度戒毒偵字第103 號為不起訴處分，有上開不起訴處分書
    及臺灣高等法院被告前案紀錄表各1 份在卷可查，本件事證
    明確，被告於強制戒治執行完畢釋放後5 年內再犯本件施用
    毒品之犯行，堪以認定。
二、按海洛因為毒品危害防制條例第2 條第2 項第1 款所規定之
    第一級毒品，核被告所為係犯毒品危害防制條例第10條第1
    項之施用第一級毒品罪。其施用前後持有第一級毒品之低度
    行為，應為施用之高度行為所吸收，不另論罪。又被告多次
    施用第一級毒品之犯行，時間緊接，犯罪手法相同，並觸犯
    構成要件相同之罪，顯係基於概括犯意為之，屬連續犯，應
    依刑法第56條規定，以一罪論，並加重其刑。而被告有如事
    實欄所載之犯罪科刑及執行情形，有臺灣高等法院被告前案
    紀錄表在卷可按，其於受有期徒刑之執行完畢後，5 年內再
    犯本件有期徒刑以上之罪，為累犯，應依法遞加重其刑。又
    被告於94年8 月31日經警採尿後至95年1 月12日間施用第一
    級毒品安非他命之犯行（即臺灣士林地方法院檢察署95年度
    毒偵字第258 號移送併辦部分），雖未據公訴人起訴，惟該
    部分與已起訴且經本院論罪科刑之犯罪事實間具有連續犯之
    裁判上一罪關係，並經檢察官移送併案審理，基於審判不可
    分原則，本院自得併予審理，附此敘明。爰審酌被告前已因
    施用毒品令入勒戒處所觀察勒戒及強制戒治，並曾經法院判
    刑1 年2 月確定，且執行完畢，猶不能斷絕毒癮而一再施用
    ，顯見其自制力薄弱，惟其施用毒品僅屬自殘行為，對於他
    人之法益尚無直接侵害，及其犯後坦承犯行，態度尚稱良好
    等一切情狀，量處如主文所示之刑。扣案之海洛因2 包（驗
    餘淨重均0.02公克），為第一級毒品，應依毒品危害防制條
    例第18條第1 項前段規定，沒收銷燬；另上開海洛因之外包
    裝袋2 個（分別重0.18公克、0.2 公克），係供被告施用毒
    品所用之物，且為被告所有，業據其自承在卷，爰依刑法第
    38條第1 項第2 款宣告沒收。
據上論斷，應依刑事訴訟法第273 條之1 第1 項、第299 條第1
項前段，毒品危害防制條例第10條第1 項、第18條第1 項前段，
刑法第11條、第56條、第47條、第38條第1項第2款，判決如主文
本案經檢察官陳銘鋒到庭執行職務。
中    華    民    國    95    年    3     月    8     日
                  刑事第二庭法  官  馬傲霜
以上正本證明與原本無異。
如不服本判決，應於判決送達後10日內，向本院提出上訴狀。
                            書記官  陳玉瓊
中    華    民    國    95    年    3     月    16    日
附錄本案論罪科刑法條全文：
毒品危害防制條例第10條
  施用第一級毒品者，處6月以上5年以下有期徒刑。
  施用第二級毒品者，處3年以下有期徒刑。


司法院資訊處製作；財團法人民間司法改革基金會備份。
